# 协议中约定对标的公司股权分步购买，直至变成全资子公司, 达到控制后剩余股权处理？

提问人：distancecut 时间：2019-07-25 12:07:17
购买子公司，按照协议首次购买 62%，剩下 38%在一年内收购，单位股份价格第二次比第一次高出 60% 左右。
请问余下 38%股权是视作少数股东权益还是视作未付对价款的长投入账？

回答人：chenyiwei
考虑以下问题：
1 、分步收购的原因？两次股权收购价格差异较大的原因？
2 、对照《企业会计准则第 33 号——合并财务报表（ 2014 年修订）》第五十一条和《企业会计准则解释第 5 号》第五条规定，分析这两次股权收购是否为一揽子交易；
3 、第一次收购 62% 后是否取得对被投资方的控制权；两次股权收购之间，原股东是否仍享有该 38%股权对应的股东权利？第二次股权收购是否必然会发生？

提问人：distancecut 时间：2019-07-26 13:45:03
1 、第一次收购以现金支付方式收购大股东一部分股权 (49%) 及小股东股权的所有股权（13%）；
2 、第二次收购以股份支付加现金支付方式收购大股东剩余股权，考虑取得所有控制权，故对价更高；
3 、此次收购完成已取得董事会控制权，原股东仍享有 38%权利；
4 、二次收购必然发生。

回答人：chenyiwei
由于两次交易密切相关，基本属于一揽子交易，故倾向于认为无少数股权，将第二次收购价款确认负债处理。